臺灣新北地方法院刑事判決
111年度審易字第352號
公  訴  人  臺灣新北地方檢察署檢察官
被      告  陳光鐸





上列被告因竊盜案件，經檢察官提起公訴（110年度偵字第39139
、40464、41624、42681號），被告於本院準備程序中就被訴事
實為有罪之陳述，經本院裁定進行簡式審判程序，判決如下：
    主  文
陳光鐸犯如附表編號1至4所示之罪，各處如附表編號1至4所示之
刑及沒收（含追徵）。如附表編號1、3、4所示得易科罰金之有
期徒刑部分，應執行有期徒刑玖月，如易科罰金，以新臺幣壹仟
元折算壹日。
    事  實
一、陳光鐸意圖為自己不法之所有，基於竊盜之犯意，分別為下
    列行為： 
　㈠於民國110年1月21日15時58分許，騎乘車牌號碼000-000號普
    通重型機車，至新北市○○區○○街000巷00號陳紅秀所經營之
    店家外停放後，進入店內，趁無人注意之際，徒手竊取陳紅
    秀所有放置於店內桌子下方之包包1個（內有皮夾1個、手機
    1支、現金新臺幣【下同】4千5百元、身分證、健保卡、郵
    局金融卡、元大銀行金融卡各1張、郵局存摺、元大銀行存
    摺各1本）得手，旋即騎乘上開機車逃離現場。嗣陳紅秀發
    覺遭竊報警處理，經警調閱監視器錄影畫面後，始循線查悉
    上情。
　㈡於110年5月4日12時19分許，騎乘車牌號碼000-000號普通重
    型機車，至新北市新莊區武前街上停放後，即步行至鄭照賢
    位於新北市新莊區武前街10號住處，趁無人注意之際，侵入
    鄭照賢上址住處，徒手竊取鄭照賢所有之三星廠牌手機1支
    、花旗銀行信用卡、合作金庫銀行提款卡各1張、身心障礙
    手冊1張、越南幣20萬元（價值共約1萬2千元）得手，隨即
    騎乘上開機車逃離現場，其後並將竊得之上開三星廠牌手機
    1支以1千元之價格變賣予某不知情之不詳人。嗣鄭照賢發覺
    遭竊報警處理，經警調閱監視器錄影畫面後，始循線查悉上
    情。
　㈢於110年6月26日15時33分許，騎乘車牌號碼000-000號普通重
    型機車，至新北市○○區○○○路00號王泳仁所經營之王記燒臘
    店外停放後，進入店內，趁該燒臘店老闆王泳仁正在休息疏
    於注意之際，徒手竊取王泳仁所有放置於店內之現金1萬元
    、鑰匙1串得手，隨即騎乘上開機車逃離現場。嗣王泳仁發
    覺遭竊報警處理，經警調閱監視器錄影畫面後，始循線查悉
    上情。
　㈣於110年7月26日15時28分許，騎乘車牌號碼000-000號普通重
    型機車，至新北市○○區○○路0段000巷00號1樓潤健國術館外
    停放後，進入國術館內，趁該國術館顧客陳素津進入整骨室
    整骨之際，徒手竊取陳素津所有放置於辦公室桌上之包包1
    個（內有現金3千元、身分證、健保卡、老人卡、元大銀行
    提款卡、日盛銀行提款卡各1張、手機1支）得手，旋即騎乘
    上開機車逃離現場。嗣陳素津發覺遭竊報警處理，經警調閱
    監視器錄影畫面後，始循線查悉上情。
二、案經陳紅秀訴由新北市政府警察局海山分局、鄭照賢訴由新
    北市政府警察局新莊分局、王泳仁、陳素津訴由新北市政府
    警察局三重分局報告臺灣新北地方檢察署檢察官偵查起訴。
    理  由
壹、程序方面：
    本件被告陳光鐸所犯係死刑、無期徒刑、最輕本刑為3年以
    上有期徒刑以外之罪，其於準備程序中就被訴事實為有罪之
    陳述，經法官告知簡式審判程序之旨，並聽取公訴人及被告
    之意見後，依刑事訴訟法第273條之1第1項規定，裁定本案
    改依簡式審判程序審理，且依刑事訴訟法第273條之2及第15
    9條第2項規定，不適用傳聞法則有關限制證據能力之相關規
    定，合先敘明。
貳、實體方面：
一、上揭犯罪事實，業經被告陳光鐸於警詢時、本院準備程序及
    審理時均自白不諱，並有車輛詳細資料報表1紙在卷可稽（
    見110年度偵字第42681號偵查卷第23頁）；犯罪事實一㈠部
    分，核與證人即告訴人陳紅秀於警詢中之證述相符，並有監
    視器錄影畫面截圖照片4張、被告使用車輛比對照片4張、監
    視器錄影畫面光碟1片在卷可稽（見110年度偵字第42681號
    偵查卷第19至21頁）；犯罪事實一㈡部分，核與證人即告訴
    人鄭照賢於警詢中之證述相符，並有監視器錄影畫面截圖照
    片11張、監視器錄影畫面光碟1片在卷可稽（見110年度偵字
    第41624號偵查卷第11至16頁）；犯罪事實一㈢部分，核與證
    人即告訴人王泳仁於警詢中之證述相符，並有監視器錄影畫
    面截圖照片6張、監視器錄影畫面光碟1片在卷可稽（見110
    年度偵字第40464號偵查卷第17頁）；犯罪事實一㈣部分，核
    與證人即告訴人陳素津於警詢中之證述相符，並有監視器錄
    影畫面截圖照片3張、監視器錄影畫面光碟1片在卷可稽（見
    110年度偵字第39139號偵查卷第13至14頁），足認被告前揭
    任意性自白與事實相符，洵堪採為認定事實之依據。又關於
    犯罪事實一㈠之犯罪時間，參照110年度偵字第42681號偵查
    卷第19、20頁遭竊店家路口監視器錄影畫面截圖照片所顯示
    被告進入店內及離開之時間分別為110年1月21日15時58分及
    110年1月21日15時59分，是被告本件行竊之時間應為110年1
    月21日15時58分許，起訴書附表編號1所載之110年1月21日1
    6時50分許，乃告訴人陳紅秀發現財物失竊之時間而非實際
    遭竊之時間，是犯罪事實一㈠之犯罪時間應更正為110年1月2
    1日15時58分許；另關於犯罪事實一㈢部分，公訴意旨認告訴
    人王泳仁遭竊之現金為1萬餘元，數額未特定，被告於本院
    準備程序中就檢察官起訴之此部分事實全部認罪，根據「罪
    證有疑，有利被告」之證據法則，依最有利於被告認定，應
    認被告此部分竊得之現金為1萬元，均附予敘明。綜上，本
    案事證明確，被告犯行均堪認定，應依法論科。
二、論罪科刑：
  ㈠核被告就犯罪事實一㈠、㈢、㈣所為，均係犯刑法第320條第1項
    之竊盜罪（共3罪）；就犯罪事實一㈡所為，則係犯刑法第32
    1條第1項第1款之侵入住宅竊盜罪。
  ㈡被告所犯上開4罪間，犯意各別，行為互殊，應予分論併罰。
  ㈢又被告前因竊盜案件，經本院109年度簡字第162號判決判處
    有期徒刑4月確定，於109年11月4日執行完畢，此有臺灣高
    等法院被告前案紀錄表1份在卷可憑，是被告於受有期徒刑
    執行完畢後，5年以內故意再犯本件有期徒刑以上之4罪，均
    為累犯。至司法院釋字第775號解釋，依解釋文及理由之意
    旨，係指構成累犯者，不分情節，一律加重最低本刑，於不
    符合刑法第59條所定要件之情形下，致生行為人所受之刑罰
    超過其所應負擔罪責之個案，不符罪刑相當原則、比例原則
    。於此範圍內，在修正前，為避免發生上述罪刑不相當之情
    形，法院就該個案應裁量是否加重最低本刑；依此，該解釋
    係指個案應量處最低法定刑、又無法適用刑法第59條在內減
    輕規定之情形，法院應依此解釋意旨裁量不予加重最低本刑
    （最高法院108年度台上字第338號判決意旨參照）。準此，
    本件依被告累犯及犯罪情節，並無上開情事，各應依刑法第
    47條第1項之規定加重其刑。
  ㈣爰審酌被告不思以正當途徑賺取所需，一再任意竊取他人財
    物，造成告訴人陳紅秀等之財物損失，且先前已有多次竊盜
    之前科紀錄，有臺灣高等法院被告前案紀錄表1份存卷可查
    ，素行非佳，竟仍不知警惕，再為本案竊盜犯行，顯無尊重
    他人財產權之觀念，惟念其犯後始終坦承犯行，態度尚可，
    並兼衡其犯罪之動機、目的、手段、各次竊得財物之價值、
    告訴人所受之損害，及其自陳高中畢業之智識程度，入監前
    從事打零工工作、無須扶養家人之生活狀況等一切情狀，分
    別量處如附表編號1至4所示之刑，並就附表編號1、3、4部
    分均諭知如易科罰金之折算標準，及定其應執行之刑並諭知
    如易科罰金之折算標準。
三、沒收：
  ㈠按犯罪所得，屬於犯罪行為人者，沒收之；前2項之沒收，於
    全部或一部不能沒收或不宜執行沒收時，追徵其價額；第1
    項及第2項之犯罪所得，包括違法行為所得、其變得之物或
    財產上利益及其孳息；宣告前2條之沒收或追徵，有過苛之
    虞、欠缺刑法上之重要性、犯罪所得價值低微，或為維持受
    宣告人生活條件之必要者，得不宣告或酌減之，刑法第38條
    之1第1項前段、第3項、第4項、第38條之2第2項分別定有明
    文。
  ㈡查，被告就犯罪事實一㈠部分竊得之包包1個、皮夾1個、手機
    1支、現金4千5百元；就犯罪事實一㈡部分竊得之越南幣20萬
    元；就犯罪事實一㈢部分竊得之現金1萬元、鑰匙1串；就犯
    罪事實一㈣部分竊得之包包1個、現金3千元、手機1支，均屬
    犯罪所得，未據扣案，亦均未實際合法發還被害人，爰依刑
    法第38條之1第1項前段、第3項之規定，分別於被告所犯各
    該次犯行項下宣告沒收，於全部或一部不能沒收或不宜執行
    沒收時，追徵其價額。另被告就犯罪事實一㈡竊得之三星廠
    牌手機1支，已在樹林火車站以1千元之價格變賣予某不知情
    之不詳人一節，業經被告於警詢時供述明確，就此部分竊得
    財物變價換取之1千元，亦屬犯罪所得，且未實際發還告訴
    人鄭照賢，爰依刑法第38條之1第1項前段、第3項、第4項規
    定，於被告所犯該次犯行項下宣告沒收，於全部或一部不能
    沒收或不宜執行沒收時，追徵其價額。
  ㈢另被告就犯罪事實一㈠竊得之身分證、健保卡、郵局金融卡、
    元大銀行金融卡各1張、郵局存摺、元大銀行存摺各1本；就
    犯罪事實一㈡竊得之花旗銀行信用卡、合作金庫銀行提款卡
    各1張、身心障礙手冊1張；就犯罪事實一㈣竊得之身分證、
    健保卡、老人卡、元大銀行提款卡、日盛銀行提款卡各1張
    ，雖未扣案，然該等物品屬個人身分等證明、個人信用簽帳
    憑證或供提款之用，經使用人報警後衡情應已掛失停用，原
    存摺、卡片或證件等物品即失去作用，上開物品客觀財產價
    值低微，若予沒收，顯然欠缺刑法上之重要性，爰依刑法第
    38條之2第2項之規定，不予宣告沒收或追徵。
據上論斷，應依刑事訴訟法第273條之1第1項、第299條第1項前
段，刑法第320條第1項、第321條第1項第1款、第47條第1項、第
41條第1項前段、第8項、第51條第5款、第38條之1第1項前段、
第3項、第4項，刑法施行法第1條之1第1項，判決如主文。
本案經檢察官黃筵銘提起公訴，經檢察官張啓聰到庭執行職務。
中　　華　　民　　國　　111 　年　　4 　　月　　20　　日
                  刑事第二十五庭  法  官      曾淑娟
如不服本判決，應於判決送達後20日內敘明上訴理由，向本院提
出上訴狀 (應附繕本) ，上訴於臺灣高等法院。其未敘述上訴理
由者，應於上訴期間屆滿後20日內向本院補提理由書「切勿逕送
上級法院」。
                                  書記官       王若安   
中　　華　　民　　國　　111 　年　　4 　　月　　21　　日
附錄本案論罪科刑法條全文：
中華民國刑法第320條
意圖為自己或第三人不法之所有，而竊取他人之動產者，為竊盜
罪，處5年以下有期徒刑、拘役或50萬元以下罰金。
意圖為自己或第三人不法之利益，而竊佔他人之不動產者，依前
項之規定處斷。
前2項之未遂犯罰之。

中華民國刑法第321條
犯前條第一項、第二項之罪而有下列情形之一者，處6月以上5年
以下有期徒刑，得併科50萬元以下罰金：
一、侵入住宅或有人居住之建築物、船艦或隱匿其內而犯之。
二、毀越門窗、牆垣或其他安全設備而犯之。
三、攜帶兇器而犯之。
四、結夥三人以上而犯之。
五、乘火災、水災或其他災害之際而犯之。
六、在車站、港埠、航空站或其他供水、陸、空公眾運輸之舟、
    車、航空機內而犯之。
前項之未遂犯罰之。

附表　　
編號 犯罪事實 罪名及宣告刑  1 事實欄一㈠ 陳光鐸犯竊盜罪，累犯，處有期徒刑肆月，如易科罰金，以新臺幣壹仟元折算壹日；未扣案之犯罪所得包包壹個、皮夾壹個、手機壹支、新臺幣肆仟伍佰元，均沒收，於全部或一部不能沒收或不宜執行沒收時，追徵其價額。  2 事實欄一㈡ 陳光鐸犯侵入住宅竊盜罪，累犯，處有期徒刑柒月；未扣案之犯罪所得越南幣貳拾萬元、新臺幣壹仟元，均沒收，於全部或一部不能沒收或不宜執行沒收時，追徵其價額。  3 事實欄一㈢ 陳光鐸犯竊盜罪，累犯，處有期徒刑肆月，如易科罰金；未扣案之犯罪所得新臺幣壹萬元、鑰匙壹串，均沒收，於全部或一部不能沒收或不宜執行沒收時，追徵其價額。  4 事實欄一㈣ 陳光鐸犯竊盜罪，累犯，處有期徒刑肆月，如易科罰金，以新臺幣壹仟元折算壹日；未扣案之犯罪所得包包壹個、新臺幣參仟元、手機壹支，均沒收，於全部或一部不能沒收或不宜執行沒收時，追徵其價額。